

JORGE ADRIAN SALAS RUIZ

Última modificación: 16/06/2014

Ing. Mecánico (UNT), Master en Administración de Empresas (UNT), Magister en Docencia Universitaria (UCV), Doctorando en Ciencias e Ingeniería (UNT), Doctorando en Gestión Universitaria (UCV), experiencia académica (10 años), experiencia profesional (6 años), Liderazgo en procesos de Autoevaluación y Acreditación Institucional (3 años).

En la experiencia profesional en Calidad Universitaria, se implemento el Modelo de Gestión Integrado de Procesos según el Modelo de CONEAU en la UCV, logrando la Acreditación de las carreras de Educación Primaria (UCV Chiclayo, 2013) y Psicología (UCV Chiclayo y UCV Trujillo, 2014).

Asesor y Consultor de Universidades en Sistemas de Gestión de Calidad, Implantación del Modelo de Calidad del CONEAU, Gestión Intregrada por Procesos, Proyectos de Autoevaluación y Acreditación.

Investigador Docente CONCYTEC, Editor Revista Tecnología y Desarrollo (2009-2011), Conferencista, Auditor Interno y miembro del Centro de Peritaje del CIP.

Datos Personales

Página web personal jorgesalasruiz.wordpress.com

Género Masculino

Documento de 17834309

Nacimiento 17/05/1964 - PERU

Email jorgesalasruiz@gmail.com

Dirección VASCONCELLOS 935

Telefonos RPM # 724018 - 948950646

Formación académica

03/2013 - **DOCTORADO**

Título: DOCTORANDO EN CIENCIAS E INGENIERÍA

ESCUELA DE POST GRADO DE LA UNIVERSIDAD NACIONAL DE TRUJILLO

PERU

03/2013 - **DOCTORADO**

Título: DOCTORANDO EN GESTIÓN UNIVERSITARIA

ESCUELA INTERNACIONAL DE POSTGRADO UNIVERSIDAD CESAR VALLEJO

PERU

04/2006 - 05/2008 MAGISTER

Título: MAGISTER EN DOCENCIA UNIVERSITARIA

ESCUELA INTERNACIONAL DE POSTGRADO UNIVERSIDAD CESAR VALLEJO

PERU

04/1999 - 07/2011 MAGISTER

Título: MAESTRO EN ADMINISTRACIÓN

ESCUELA DE POST GRADO DE LA UNIVERSIDAD NACIONAL DE TRUJILLO

PERU

03/1982 - 12/1998 BACHILLER

Título: INGENIERO MECÁNICO

UNIVERSIDAD NACIONAL DE TRUJILLO

PERU

Formación complementaria

09/2011 IMPLEMENTACIÓN DE UN SISTEMA DE GESTIÓN DE LA CALIDAD PARA

ORGANIZACIONES EDUCATIVAS

AENOR - PERÚ

PERU - Carga horaria: 27 HORAS

08/2011 FORMACIÓN DE AUDITORES INTERNOS ISO 9001:2008

AENOR

PERU - Carga horaria: 16 HORAS

11/2009 ESPECIALISTA EN CALIDAD UNIVERSITARIA

ASAMBLEA NACIONAL DE RECTORES PERU

PERU - Carga horaria: 4 MESES

11/2009 INTERPRETACIÓN DE LA NORMA ISO 9001:2008

AENOR - PERÚ

PERU - Carga horaria: 24 HORAS

Experiencia Profesional

UNIVERSIDAD CESAR VALLEJO DE TRUJILLO

01/2014 - 03/2014 Cargo INGENIERÍA MECÁNICA - ELÉCTRICA

DIRECTOR DE ESCUELA

Liderar el proceso de auto Evaluación y Acreditación de la Escuela Profesional.

Dirigir los procesos de Enseñanza-Aprendizaje, Investigación, Proyección Social y Extensión

Universitaria de los estudiantes y docentes.

Fortalecer el posicionamiento de los Egresados en el campo laboral.

País PERU

02/2011 - 12/2013 Cargo DIRECCIÓN DE EVALUACIÓN, ACREDITACIÓN Y CERTIFICACIÓN

DIRECTOR.

Liderar el proceso de Auto evaluación de los Comités Internos de la UCV (105 Carreras y Programas).

Dirigir las estrategias y acciones necesarias tendientes a la Acreditación de las Carreras de la Universidad. (03 carreras acreditadas con el Modelo del CONEAU).

País PERU

01/2007 - 01/2010 Cargo FACULTAD DE INGENIERÍA

DECANO.

Liderar y Dirigir los Procesos de Enseñanza-Aprendizaje, Investigación y Proyección Social y Extensión Universitaria de las 25 carreras de Ingeniería de la Facultad en las 07 sedes de la UCV.

País PERU

01/2000 - 12/2006 Cargo ESCUELA DE INGENIERÍA MECÁNICA

DIRECTOR

Implementar el Proyecto de creación de la Carrera en la UCV (2000).

Diseñar el currículo por competencias, evaluar el desempeño docente y seguimiento de egresados.

Lograr el posicionamiento de la Escuela Profesional

País PERU

Proyectos de Investigación

04/2014 - 12/2014 Formación de Ingenieros en la Universidad César Vallejo - Trujillo: Lineamientos de

un Modelo de Gestión Académica.

04/2013 - 12/2014 Impacto de un Modelo de Mejora Continua en la Acreditación Universitaria y la

Calidad del Servicio en las Carreras de Ingeniería de la Universidad César Vallejo -

Trujillo

Idiomas

INGLES Lectura: Avanzado Escritura: Intermedio Conversación: Básico

ESPAÑOL O CASTELLANO Lectura: Avanzado Escritura: Avanzado Conversación: Avanzado

Producción científica

ARTÍCULOS EN REVISTAS INDIZADAS

01/2004 Acreditación de Programas de Ingeniería - Tendencias Recientes y Desafios Futuros

JORGE ADRIAN SALAS RUIZ

Revista Tecnología y DesarrolloTrujillo - Perù

TRABAJOS EN EVENTOS (CAPITULO DE MEMORIAS)

12/2013 Modelo de Gestión Integrada de Procesos.

Sistemas Académico - Administrativo

JORGE ADRIAN SALAS RUIZ

Foro Nacional de Jefes de Calidad

Consejo Nacional de Evaluación, Acreditación y Certificación de la Calidad de la Educación

Superior Universitaria CONEAU

02/2012 Mejoramiento Continuo de la Calidad Universitaria bajo propuesta de Sistemas

Integrados de Gestión Académica - Administrativa según el Modelo de Acreditación

del CONEAU - Perú

JORGE ADRIAN SALAS RUIZ

8vo Congreso Internacional de Educación Superior

Universidad 2012 - La Habana

VI Taller Internacional de Evaluación de la Calidad y Acreditación en la Educación Superior.

INFORMES

04/2008 Modelo de Autoevaluación Institucional

JORGE ADRIAN SALAS RUIZ

Universidad César Vallejo - Trujillo

Premios y Distinciones

12/2008	Reconocimiento Institucional	
	COLEGIO DE IN	NGENIEROS DEL PERÚ CONSEJO DEPARTAMENTAL DE LA LIBERTAD.
	País	PERU